# 合同资产-质保金抵消问题

提问人：hyl614160968 时间：2022-07-13 16:01:49
请教下，公司同一个客户下有多个合同/订单，订单大多都有规定10%的质保金，如果验收确认收入了这部分质保金就应该计入合同资产，客户大部分是预收款较多，请问下：
1.同一个客户下，既有确认了合同资产，又有合同负债下（合同负债是预收款重分类转入）是否需要抵消？
2.假如同一合同提前收到质保金，这部分质保金尚未满足履约义务，应当计入合同资产，同时收到款项计入合同负债，这个是否需要抵消？
我的理解是
1 是不需要抵消，不属于同一合同.
2 因为是同一合同，需要抵消.
我看以前老准则实务处理下是全部要抵消的，是否是出于不虚增资产的考虑？

回答人：chenyiwei
针对同一客户的预收款项和合同资产不应抵销。即使是针对同一合同的，但预收款项需通过交付商品来结算，而质保金需在到期后收回款项。因此这不同于一般意义上的“合同资产与合同负债抵销”，不应抵销而应分别列示。

提问人：hyl614160968 时间：2022-07-15 20:49:03
谢陈版回复，但是如果是同一个合同，存在一年的保证性质保期，而款项是100%预付款的，也就是质保金提前收到了。那后期确认收入时，是否还有必要确认合同资产。如果要确认合同资产，那必须将预收的质保金款
重分类为合同负债，也就导致同时确认了合同资产与合同负债。
这个是不是不太合理。

回答人：chenyiwei
既然已经100%预付，那么设置质保金还有何意义？